【裁判字號】    89,訴,860
【裁判日期】    890814
【裁判案由】    殺人未遂
【裁判全文】
臺灣臺南地方法院刑事判決                          八十九年度訴字第八六號
    公  訴  人  臺灣台南地方法院檢察署檢察官
    被      告  丙○○
    指定辯護人  本院公設辯護人  甲○○
右列被告因殺人未遂案件，經檢察官提起公訴（八十九年度偵字第五四六六號），本
院判決如左：
    主  文
丙○○殺人未遂，處有期徒刑柒年。
    事  實
一、丙○○於民國八十九年四月三十日上午十時許，在台南市○○路○段公十一號停
    車場旁公園前因酒後與乙○○因發生口角，遭乙○○持椅子毆打，心生不滿，竟
    萌殺意。於同日下午三時許，在該公園旁不詳之水果攤取得水果刀一支後返回公
    園，趁乙○○疏未注意之際，基於殺人犯意，自後抱住乙○○，並持該刀往乙○
    ○之腹部要害猛刺一刀，致使乙○○受有腹部刺傷併肝臟裂傷、左小指割傷並神
    經韌帶損傷等傷害，經送醫急救，始倖免於難。丙○○旋為警在現場附近查獲，
    並經警在現場扣得上開水果刀乙把。
二、案經被害人乙○○訴由台南縣警察局歸仁分局報請台灣台南地方法院檢察署檢察
    官偵查起訴。
    理  由
一、訊據被告丙○○坦承於右揭時地，因不滿酒後與被害人乙○○因發生口角，遭被
    害人持椅子毆打後，伊持水果刀刺殺被害人之腹部乙情不諱，雖否認有殺人之犯
    意，辯稱：伊祇是要給乙○○一個教訓，當時乙○○坐在椅子上，伊本欲從正面
    刺向乙○○腿部或臀部，不知為何會刺到腹部云云。惟查被告如何於右揭時地自
    後抱住被害人乙○○，並持刀朝其部要害猛刺一刀，導致其受有腹部刺傷併肝臟
    裂傷等傷害之事實，迭據被害人乙○○於警訊時及偵審中指訴綦詳，並有水果刀
    乙把扣案及成大醫院之診斷證明書一紙可資佐證。參以被告所辯伊係欲刺傷被害
    人臀部觀之，則恆情自足認其當時立於被害人之背後，並非立於被害人之前面，
    始合經驗法則，是被害人指訴其自後抱住被害人，並持該刀朝被害人腹部要害猛
    刺一刀乙節，應合事理，足以採信。被告所辯當時乙○○坐在椅子上，伊本欲從
    正面刺向乙○○腿部或臀部，不知為何會刺到腹部乙節，顯違反常理，不足採信
    。又扣案水果刀之刃長約十一公分，刀口呈尖狀，極為銳利，業經本院當庭堪驗
    無訛在卷。且腹部係人之要害，以該水果刀猛刺人之該部位足以致人於死，自為
    被告所預見，竟仍持刀朝被害人之該部位猛刺，深及肝臟，足見其用力之猛，殺
    意之堅，其有殺人犯意亦足認定。雖被害人經送醫急救倖免於難，被告仍應負殺
    人未遂罪責，要無疑異。罪證明確，被告犯行堪以認定。其所辯無殺人犯意云云
    ，無非事後避就之詞，不足採信。
二、核被告所為，係犯刑法第二百七十一條第二項、第一項之殺人未遂罪。其係未遂
    犯，應依刑法第二十六條前段之規定，按既遂犯之刑減輕其刑。至被告另具狀辯
    稱：伊係向警員自首云云，然查被告於刺傷被害人之後，隨即向府前路方向逃逸
    ，而警員係於案發現場接受被害人之求援並告知係被告所殺傷後，即循線前往追
    緝，而於本院前逮捕被告到案等情，亦據證人即當日查獲被告之警員劉東南於偵
    查中結證無訛在卷，足證被告並非自首，尚不得據以減刑，甚為明確，併此敘明
    。爰審酌被告因與被害人發生口角，遭被害人持椅子毆打，一時氣憤難忍，方萌
    殺意，且刺殺被害人乙刀，即未再繼續刺殺，尚非一般持續砍殺數刀之兇殘殺人
    犯可擬，惟犯後飾詞圖卸，並無悔意等一切情狀，量處如主文所示之刑，以示懲
    儆。公訴人請求量處有期徒刑十二年，尚嫌過重，併此敘明。
三、據上論斷，應依刑事訴訟法第二百九十九條第一項前段，刑法第二百七十一條第
    二項、第一項、第二十六條前段，判決如主文。
本案經檢察官王百玄到庭執行職務。
中      華      民      國      八十九      年      八    月    十四    日
                              臺灣臺南地方法院刑事第一庭
                                  法  官  柯  顯  卿
右正本證明與原本無異
如不服本判決應於送達後十日內向本院提出上訴狀
                                  書記官  盧  立  勇
中      華      民      國      八十九       年     八    月    十五    日
附錄本案論罪科刑法條全文：
刑法第二百七十一條第一、二項：殺人者，處死刑、無期徒刑或十年以上有期徒刑。
                              前項之未遂犯罰之。


司法院資訊處製作；財團法人民間司法改革基金會備份。
